languagetool-language-modules/gl/src/main/resources/org/languagetool/resource/gl/hunspell/gl_ES.aff
FLAG num
# abstiñer atiñer contiñer detiñer entretiñer erer érer     mantiñer obtiñer retiñer sostiñer tiñer
SFX 530     Y     13
SFX 530     er     a     er . is:copretérito P1 / P3
SFX 530     iñer     íña/666,130,131,134,135     tiñer . is:copretérito P1 / P3 + enclítico
SFX 530     rer     ra/666,130,131,134,135     érer . is:copretérito P1 / P3 + enclítico
SFX 530     er     as     er . is:copretérito P2
SFX 530     iñer     íñas/666,132,133     tiñer . is:copretérito P2 + enclítico
SFX 530     rer     ras/666,132,133     érer . is:copretérito P2 + enclítico
SFX 530     er     amos     er . is:copretérito P4
SFX 530     er     ámos/666,136,137     er . is:copretérito P4 + enclítico
SFX 530     er     ades     er . is:copretérito P5
SFX 530     er     ádes/666,138,139     er . is:copretérito P5 + enclítico
SFX 530     er     an     er . is:copretérito P6
SFX 530     iñer     íñan/666,134,135     tiñer . is:copretérito P6 + enclítico
SFX 530     rer     ran/666,134,135     érer . is:copretérito P6 + enclítico

# abster afacer antepoñer apoñer arrepoñer ater compoñer conter contrafacer contrapoñer depoñer desafacer 
# desapoñer descompoñer desfacer deter dispoñer empoñer entreter entrever expoñer impoñer indispoñer 
# interpoñer manter obter opoñer pospoñer predispoñer presupoñer prever propoñer prover rarefacer recompoñer 
# refacer reimpoñer repoñer reter rever satisfacer sobreexpoñer soster subexpoñer superpoñer supoñer traspoñer 
# tumefacer xustapoñer 
SFX 532     Y     23     #Compostos de facer, poñer, ter e ver
SFX 532     acer     ás/133     facer . is:presente P2 [ + enclítico polisílabo]
SFX 532     cer     s/666,132     facer . is:presente P2 + enclítico monosílabo
SFX 532     oñer     ós/133     poñer . is:presente P2 [ + enclítico polisílabo]
SFX 532     ñer     s/666,132     poñer . is:presente P2 + enclítico monosílabo
SFX 532     er     és/133     ter . is:presente P2 [ + enclítico polisílabo]
SFX 532     er     és/133     ver . is:presente P2 [ + enclítico polisílabo]
SFX 532     er     es/666,132     [tv]er . is:presente P2 + enclítico monosílabo
SFX 532     cer     i/134     facer . is:presente P3     [ + enclítico monosílabo]
SFX 532     acer     ái/666,135     facer . is:presente P3 + enclítico polisílabo
SFX 532     oñer     ón/135     poñer . is:presente P3 [ + enclítico polisílabo]
SFX 532     ñer     n/666,134     poñer . is:presente P3 + enclítico monosílabo
SFX 532     er     én/135     ter . is:presente P3 [ + enclítico polisílabo]
SFX 532     r     n/666,134     ter . is:presente P3 + enclítico monosílabo
SFX 532     er     é/135     ver . is:presente P3 [ + enclítico polisílabo]
SFX 532     er     e/666,134     ver . is:presente P3 + enclítico monosílabo
SFX 532     acer     án/135     facer . is:presente P6 [ + enclítico polisílabo]
SFX 532     cer     n/666,134     facer . is:presente P6 + enclítico
SFX 532     er     en     poñer . is:presente P6
SFX 532     oñer     óñen/666,134,135     poñer . is:presente P6 + enclítico
SFX 532     er     eñen     ter . is:presente P6
SFX 532     er     éñen/666,134,135     ter . is:presente P6 + enclítico
SFX 532     er     én/135     ver . is:presente P6 [ + enclítico polisílabo]
SFX 532     er     en/666,134     ver . is:presente P6 + enclítico monosílabo

# entrevir (entrever) previr (prever) revir (rever)
SFX 535     Y     2     #Compostos de     ver 
SFX 535     ir     ín/131     vir . is:pretérito P1 [ + enclítico polisílabo]
SFX 535     ir     in/666,130     vir . is:pretérito P1 + enclítico monosílabo

# cáber fácer háber póder póñer prácer quérer sáber tráer váler
SFX 540     Y     26     # con cambio de acento na raíz
SFX 540     er     o/666,130,131     [^ábcl]er . is:presente P1 + enclítico
SFX 540     ler     llo/666,130,131     váler . is:presente P1 + enclítico
SFX 540     cer     go/666,130,131     fácer . is:presente P1 + enclítico
SFX 540     cer     zo/666,130,131     [^f]ácer . is:presente P1 + enclítico
SFX 540     ber     ibo/666,130,131     cáber . is:presente P1 + enclítico
SFX 540     er     io/666,130,131     tráer . is:presente P1 + enclítico
SFX 540     áber     éi/666,131     [hs]áber . is:presente P1 + enclítico polisílabo
SFX 540     er     io/666,130,131     [á]er . is:presente P1 + enclítico
SFX 540     r     s/666,132,133     [^bcñ]er . is:presente P2 + enclítico
SFX 540     cer     s/666,133     fácer . is:presente P2 + enclítico polisílabo
SFX 540     r     s/666,132,133     [^f]ácer . is:presente P2 + enclítico
SFX 540     ber     s/666,133     háber . is:presente P2 + enclítico
SFX 540     r     s/666,132,133     [^h]áber . is:presente P2 + enclítico
SFX 540     ñer     s/666,133     póñer . is:presente P2 + enclítico
SFX 540     er     e/666,134,135     [^bcñts]er . is:presente P3 + enclítico
SFX 540     cer     i/666,135     fácer . is:presente P3 + enclítico polisílabo
SFX 540     er     e/666,134,135     [^f]ácer . is:presente P3 + enclítico
SFX 540     áber     á/666,135     háber . is:presente P3 + enclítico polisílabo
SFX 540     ber     i/666,135     háber . is:presente impersoal + enclítico polisílabo
SFX 540     er     e/666,134,135     [^h]áber . is:presente P3 + enclítico
SFX 540     ñer     n/666,135     póñer . is:presente P6 + enclítico polisílabo
SFX 540     r     n/666,134,135     [^bcts]er . is:presente P6 + enclítico
SFX 540     ber     án/666,135     háber . is:presente P6 + enclítico polisílabo
SFX 540     r     n/666,134,135     [^h]áber . is:presente P6 + enclítico
SFX 540     cer     n/666,135     fácer . is:presente P6 + enclítico polisílabo
SFX 540     r     n/666,134,135     [^f]ácer . is:presente P6 + enclítico

# abstíver afíxer antepúxer apúxer arrepúxer atíver compúxer contíver contrafíxer contrapúxer cóuber depúxer desafíxer 
# desapúxer descompúxer desfíxer detíver dispúxer empúxer entretíver expúxer fíxer hóuber impúxer indispúxer interpúxer 
# mantíver obtíver opúxer pospúxer predispúxer presupúxer propúxer próuger púider púxer quíxer rarefíxer recompúxer refíxer 
#reimpúxer repúxer retíver satisfíxer sobreexpúxer sostíver sóuber subexpúxer superpúxer supúxer tíver traspúxer tróuxer 
# tumefíxer váler xustapúxer 
SFX 541     Y     2     # con cambio de acento na raíz
SFX 541     r     n/666,130,131     [^l]er . is:pretérito P1 + enclítico
SFX 541     er     o/666,134,135     [^l]er . is:pretérito P3 + enclítico

# abstéñer afáger antepóñer apóñer arrepóñer atéñer cáiber compóñer contéñer 
# contrafáger contrapóñer depóñer desafáger desapóñer decompóñer desfáger detéñer dispóñer 
# empóñer entretéñer entrevéxer expóñer fáger háxer impóñer indispóñer interpóñer mantéñer obtéñer 
# opóñer póider póñer pospóñer prácer predispóñer presupóñer prevéxer propóñer provéxer 
# quéirer rarefáger recompóñer refáger reimpóñer repóñer retéñer revéxer sáiber satisfáger sobreexpóñer # sobrepoñer# 
# sostéñer subexpóñer superpóñer supóñer téñer tráer traspóñer tumefáger váller véxer xustapóñer
SFX 542     Y     8     # con cambio de acento na raíz
SFX 542     er     o/666,130,131     áger . is:presente P1 + enclítico
SFX 542     er     o/666,130,131     [éó]ñer . is:presente P1 + enclítico
SFX 542     er     a/666,130,131,134,135     [^cáó]er . is:subxuntivo presente P1 / P3 + enclítico
SFX 542     cer     za/666,130,131,134,135     cer . is:subxuntivo presente P1 / P3 + enclítico
SFX 542     er     ia/666,130,131,134,135     [áó]er . is:subxuntivo presente P1 / P3 + enclítico
SFX 542     er     as/666,132,133     [^cáó]er . is:subxuntivo presente P2 + enclítico
SFX 542     er     zas/666,132,133     cer . is:subxuntivo presente P2 + enclítico
SFX 542     er     ias/666,132,133     [áó]er . is:subxuntivo presente P2 + enclítico


# por e compostos
# pór/350 e por/351
# compostos de pór: pospor/350,351
