languagetool-language-modules/gl/src/main/resources/org/languagetool/resource/gl/hunspell/gl_ES.dic
abstiñer/666,330,530 st:abster ts:alomorfo abster transitiva / pronominal
antepoñer/320,321,332,326,327,328,329,520,521,532,526,527,528,529 po:verbo ts:transitiva / pronominal VOLG t pr al:antepuxer al:antepóñer al:antepúxer
antepúxer/666,341,541 st:antepoñer ts:alomorfo antepoñer transitiva / pronominal
ater/520,521,532,527,529 po:verbo ts:pronominal VOLG pr al:ativer al:ateñer al:atiñer al:atíver al:atéñer
atiñer/666,530 st:ater ts:alomorfo ater pronominal
atíver/666,541 st:ater ts:alomorfo ater pronominal
atéñer/666,542 st:ater ts:alomorfo ater pronominal
conter/320,321,332,327,329,520,521,532,527,529 po:verbo ts:transitiva / pronominal VOLG t pr al:contiver al:conteñer al:contiñer al:contíver al:contéñer
contiñer/666,330,530 st:conter ts:alomorfo conter transitiva / pronominal
contíver/666,341,541 st:conter ts:alomorfo conter transitiva / pronominal
desafacer/320,321,332,328,329,520,521,532,528,529 po:verbo ts:transitiva / pronominal VOLG t pr al:desafixer al:desafager al:desafar al:desafíxer al:desafáger
desafíxer/666,341,541 st:desafacer ts:alomorfo desafacer transitiva / pronominal
desafáger/666,342,542 st:desafacer ts:alomorfo desafacer transitiva / pronominal
desfacer/320,321,332,328,329,520,521,532,528,529 po:verbo ts:transitiva / pronominal VOLG t pr al:desfixer al:desfager al:desfar al:desfíxer al:desfáger
detiñer/666,330,530 st:deter ts:alomorfo deter transitiva / pronominal
dispoñer/320,321,332,326,327,328,329,420,421,432,426,427,428,429,520,521,532,526,527,528,529 po:verbo ts:transitiva / intransitiva / pronominal VOLG t i pr al:dispuxer al:dispóñer al:dispúxer
dispóñer/666,342,442,542 st:dispoñer ts:alomorfo dispoñer transitiva / intransitiva / pronominal
dispúxer/666,341,441,541 st:dispoñer ts:alomorfo dispoñer transitiva / intransitiva / pronominal
entretiñer/666,330,530 st:entreter ts:alomorfo entreter transitiva / pronominal
fácer/666,340,440,540 st:facer ts:alomorfo facer transitiva / intransitiva / pronominal
háber/666,340,440,540 st:haber ts:alomorfo haber transitiva / auxiliar
hóuber/666,341,441,541 st:haber ts:alomorfo haber transitiva / auxiliar
háxer/666,342,442,542 st:haber ts:alomorfo haber transitiva / auxiliar
indispoñer/320,321,332,326,327,328,329,520,521,532,526,527,528,529 po:verbo ts:transitiva / pronominal VOLG t pr al:indispuxer al:indispóñer al:indispúxer
mantiñer/666,330,430,530 st:manter ts:alomorfo manter transitiva / intransitiva / pronominal
mantíver/666,341,441,541 st:manter ts:alomorfo manter transitiva / intransitiva / pronominal
mantéñer/666,342,442,542 st:manter ts:alomorfo manter transitiva / intransitiva / pronominal
póder/666,340,440,540 st:poder ts:alomorfo poder transitiva / intransitiva / auxiliar
póñer/666,340,342,440,442,540,542 st:poñer ts:alomorfo poñer transitiva / pronominal / auxiliar
propoñer/320,321,332,326,327,328,329,520,521,532,526,527,528,529 po:verbo ts:transitiva / pronominal VOLG t pr al:propuxer al:propóñer al:propúxer
propóñer/666,342,542 st:propoñer ts:alomorfo propoñer transitiva / pronominal
propúxer/666,341,541 st:propoñer ts:alomorfo propoñer transitiva / pronominal
refacer/320,321,332,328,329,520,521,532,528,529 po:verbo ts:transitiva / pronominal VOLG t pr al:refixer al:refager al:refar al:refíxer al:refáger
refáger/666,342,542 st:refacer ts:alomorfo refacer transitiva / pronominal
repúxer/666,341,541 st:repoñer ts:alomorfo repoñer transitiva / pronominal
erer/666,330,430,530 st:ser ts:alomorfo ser intransitiva / auxiliar
érer/666,322,330,422,430,522,530 st:ser ts:alomorfo ser intransitiva / auxiliar
soster/320,321,332,327,329,520,521,532,527,529 po:verbo ts:transitiva / pronominal VOLG t pr al:sostiver al:sosteñer al:sostiñer al:sostíver al:sostéñer
sostiñer/666,330,530 st:soster ts:alomorfo soster transitiva / pronominal
sostéñer/666,342,542 st:soster ts:alomorfo soster transitiva / pronominal
tiñer/666,330,430,530 st:ter ts:alomorfo ter transitiva / intransitiva / pronominal / auxiliar
tíver/666,341,441,541 st:ter ts:alomorfo ter transitiva / intransitiva / pronominal / auxiliar
váler/666,340,341,440,441,540,541 st:valer ts:alomorfo valer transitiva / intransitiva / pronominal
váller/666,342,442,542 st:valer ts:alomorfo valer transitiva / intransitiva / pronominal
